---
title: "Práctica #3 de la unidad 1"
author: "Aquí debe estar tu nombre"
date: "2025-09-02"
output: word_document
---

**Objetivo:** El alumno obtendrá medidas y gráficos resumen mediante el uso de software estadístico.

**Software a emplear:** RStudio

**Instrucciones:** El reporte con las respuestas a los siguientes ejercicios debe ser elaborado en RMarkdown y entregado en la plataforma Aula Virtual dentro del apartado correspondiente con
formato PDF.


**Ejercicio 1** Realiza lo indicado en cada uno de los siguientes incisos y contesta correctamente.

**(a) [Valor 18%]** Ejecuta el siguiente fragmento de código (code chunk) para abrir el archivo de datos referente a la Representación de las Mujeres en la Educación STEM Global.

La descripción del conjunto de datos se puede consultar en el siguiente enlace

[Mujeres en STEM](https://www.kaggle.com/datasets/bismasajjad/womens-representation-in-global-stem-education)

Responde, ¿Qué es STEM? ¿A qué se refiere cada una de las seis variables del conjunto de datos? 

```{r, warning=FALSE}
datos <- read.csv(file.choose(), header=TRUE)
colnames(datos)
```
**Respuesta del inciso (a):**

**(b) [Valor 18%]** Ejecuta el siguiente fragmento de código (code chunk) y proporciona una interpretación del gráfico. 
```{r, warning=FALSE}
library(ggplot2)
p <- ggplot(data=datos, aes(x=STEM.Fields, fill=STEM.Fields)) + 
  geom_bar() +
  theme(axis.text.x = element_text(angle = 90, vjust = 0.5, hjust=1)) +
  labs(y="Frecuencia")
plot(p)
```

**(c) [Valor 18%]** Repite el gráfico del inciso anterior pero para la variable Country. Proporciona una interpretación del gráfico. 

**Respuesta del inciso (c):**


**(d) [Valor 18%]** Ejecuta el siguiente fragmento de código (code chunk) e interpreta los resultados obtenidos.  

```{r, warning=FALSE}
library(tidyverse)
library(knitr)
resultado <- datos%>%
  group_by(Country) %>%
  summarise(Media = mean(Female.Enrollment....), std = sd(Female.Enrollment....),
            Min = min(Female.Enrollment....), Max = max(Female.Enrollment....))
kable(resultado, caption = "Tabla 1")
```
**Respuesta del inciso (d):**

**(e) [Valor 18%]** Repite el inciso anterior para la variable Gender.Gap.Index e interpreta los resultados obtenidos.  

**Respuesta del inciso (e):**


**Ejercicio 2. [Valor 10%]** Comenta los aprendizajes obtenidos al realizar la presente práctica, así como, las dificultades o retos enfrentados.

**Respuesta del ejercicio 2:**