---
title: "Práctica #2 de la unidad 1"
author: "Aquí debe estar tu nombre"
date: "2025-08-26"
output: word_document
---

**Objetivo:** El alumno obtendrá medidas y gráficos resumen mediante el uso de software estadístico.

**Software a emplear:** RStudio

**Instrucciones:** El reporte con las respuestas a los siguientes ejercicios debe ser elaborado
en RMarkdown y entregado en la plataforma Aula Virtual dentro del apartado correspondiente con
formato PDF.


**Ejercicio 1** Realiza lo indicado en cada uno de los siguientes incisos y contesta correctamente.

**(a) [Valor 20%]** Ejecuta el siguiente fragmento de código (code chunk) para abrir el archivo de datos referente a los resultados del concurso de programación del ICPC 2024 en México. Responde, ¿Cuántas instancias (renglones, equipos) tiene el conjunto de datos? ¿Cuántas variables (columnas) tiene el conjunto de datos? 

```{r, warning=FALSE}
library(readxl)
datos <- read_excel(file.choose())
dim(datos)
```
**Respuesta del inciso (a):**

**(b) [Valor 20%]** Ejecuta el siguiente fragmento de código (code chunk) y responde, ¿Cuántos estados de la república participaron en el concurso? ¿Cuál estado de la república mexicana tuvo mayor presencia de equipos en el concurso?  

```{r, warning=FALSE}
with(datos, table(ESTADO))
```
**Respuesta del inciso (b):**

**(c) [Valor 20%]** Ejecuta el siguiente fragmento de código (code chunk) e interpreta el gráfico.  

```{r, warning=FALSE}
library(ggplot2)
p <- ggplot(data=datos, aes(x=A.PUNTOS)) + 
  geom_histogram(color="darkblue", fill="lightblue")
plot(p)
```
**Respuesta del inciso (c):**

**(d) [Valor 20%]** Calcula y reporta la media y la desviación estándar de la cantidad de problemas resueltos en la primera fecha. Has lo mismo para la segunda y la tercera fecha. Compara los resultados entre las fechas e interpreta.  

**Respuesta del inciso (d):**


**Ejercicio 2. [Valor 20%]** Comenta los aprendizajes obtenidos al realizar la presente práctica, así como, las dificultades o retos enfrentados.

**Respuesta del ejercicio 2:**