---
title: "Práctica #3 de la unidad 1"
author: "Juan Pablo Salinas Muñoz"
date: "2025-09-02"
output: word_document
---

**Objetivo:** El alumno obtendrá medidas y gráficos resumen mediante el uso de software estadístico.

**Software a emplear:** RStudio

**Instrucciones:** El reporte con las respuestas a los siguientes ejercicios debe ser elaborado en RMarkdown y entregado en la plataforma Aula Virtual dentro del apartado correspondiente con
formato PDF.


**Ejercicio 1** Realiza lo indicado en cada uno de los siguientes incisos y contesta correctamente.

**(a) [Valor 18%]** Ejecuta el siguiente fragmento de código (code chunk) para abrir el archivo de datos referente a la Representación de las Mujeres en la Educación STEM Global.

La descripción del conjunto de datos se puede consultar en el siguiente enlace

[Mujeres en STEM](https://www.kaggle.com/datasets/bismasajjad/womens-representation-in-global-stem-education)

Responde, ¿Qué es STEM? ¿A qué se refiere cada una de las seis variables del conjunto de datos? 

```{r, warning=FALSE}
datos <- read.csv(file.choose(), header=TRUE)
colnames(datos)
```
**Respuesta del inciso (a):** Acrónimo en inglés de las disciplinas Ciencia (Science), 
Tecnología (Technology), Ingeniería (Engineering) y Matemáticas (Mathematics). País en el 
que se obtuvo la información, año en el que se recolecto la información, porcentaje de 
mujeres que está en STEM, porcentaje de mujeres que se graduraron para el programa, 
diciplina aplicada, equidad en la cantidad de personas por género.

**(b) [Valor 18%]** Ejecuta el siguiente fragmento de código (code chunk) y proporciona una interpretación del gráfico. 
```{r, warning=FALSE}
library(ggplot2)
p <- ggplot(data=datos, aes(x=STEM.Fields, fill=STEM.Fields)) + 
  geom_bar() +
  theme(axis.text.x = element_text(angle = 90, vjust = 0.5, hjust=1)) +
  labs(y="Frecuencia")
plot(p)
```
**Respuesta del inciso (b):** Representa la cantidad de reportes sobre estas diciplinas, de los cuáles, hay menos por ciencia de la computación.

**(c) [Valor 18%]** Repite el gráfico del inciso anterior pero para la variable Country. Proporciona una interpretación del gráfico. 

```{r, warning=FALSE}
library(ggplot2) 
p <- ggplot(data=datos, aes(x=Country, fill=Country)) +  
  geom_bar() + 
  theme(axis.text.x = element_text(angle = 90, vjust = 0.5, hjust=1)) + 
  labs(y="Frecuencia") 
plot(p) 
 
```
**Respuesta del inciso (c):** Hay más reportes de China y menos de Alemania, pero todos muy similares.


**(d) [Valor 18%]** Ejecuta el siguiente fragmento de código (code chunk) e interpreta los resultados obtenidos.  

```{r, warning=FALSE}
library(tidyverse)
library(knitr)
resultado <- datos%>%
  group_by(Country) %>%
  summarise(Media = mean(Female.Enrollment....), std = sd(Female.Enrollment....), Min = min(Female.Enrollment....), Max = max(Female.Enrollment....))
kable(resultado, caption = "Tabla 1")
```
**Respuesta del inciso (d):** En Media hay menos mujeres que estudian estas diciplinas. 

**(e) [Valor 18%]** Repite el inciso anterior para la variable Gender.Gap.Index e interpreta los resultados obtenidos.  

```{r, warning=FALSE}
library(tidyverse) 
library(knitr) 
resultado <- datos%>% 
  group_by(Country) %>% 
  summarise(Media = mean(Gender.Gap.Index), std = sd(Gender.Gap.Index), Min = min(Gender.Gap.Index), Max = max(Gender.Gap.Index)) 
kable(resultado, caption = "Tabla 1")
```
**Respuesta del inciso (e):**En media no hay equidad en la canidad de hombres y mujeres en estas diciplinas, no nos dice que hay mas hombres o mujeres, solo que no hay equidad en la catidad por género, aunque sí hay casos en los que lo hay. 


**Ejercicio 2. [Valor 10%]** Comenta los aprendizajes obtenidos al realizar la presente práctica, así como, las dificultades o retos enfrentados.

**Respuesta del ejercicio 2:** A veces se puede mal interpretar los datos cuando tienes una idea preconceptualizada de lo que se expone. 